臺灣高等法院刑事判決　　　　　　　 100年度上易字第1762號
上　訴　人
即　被　告　張福財
上列上訴人即被告因違反毒品危害防制條例案件，不服臺灣桃園
地方法院100年度審易字第550號，中華民國100年5月17日第一審
判決（起訴案號：臺灣桃園地方法院檢察署100年度毒偵字第162
號），提起上訴，本院判決如下：
    主  文
上訴駁回。
    事實及理由
一、本案經本院審理結果，認第一審以被告所為，係犯違反毒品
    危害防制條例第10條第2項施用第二級毒品罪，並依刑法第4
    7條第1 項累犯加重其刑，處有期徒刑7月，另說明扣案之吸
    食器1 個，為被告所有供其施用本件第二級毒品所用之物，
    依刑法第38條第1項第2款沒收，其認事用法及量刑均無不當
    ，應予維持，並引用第一審判決書記載之事實、理由及證據
    。
二、被告上訴意旨略以：被告於案發當時，自行向盤查之員警自
    首吸食毒品，原審未能依刑法第62條之規定減輕其刑；且被
    告所犯之罪如科以最低度刑，仍嫌過重，請求從輕量刑等語
    。惟查：(一)被告因另案違反毒品危害防制條例之罪判刑確定
    ，未到案執行，經臺灣桃園地方法院檢察署檢察官發佈通緝
    後，為警循線緝獲，經警追查後，被告始於警詢中自白有施
    用第二級毒品之犯行，有警詢筆錄、扣押筆錄在卷可參（見
    偵卷第5頁反面、第14-16頁），核與刑法第62條自首之規定
    不符，自無從依刑法第62條自首之規定減輕其刑；(二)又按有
    關刑之量定，乃實體法上賦予法院得為自由裁量之事項，倘
    原審法院量刑未逾越法律所規定之範圍，又無濫用權限之情
    形，即不得任意指摘為違法。被告前曾於87年間因施用毒品
    案件，經原審以87年度毒聲字第1520號裁定送觀察、勒戒後
    ，認有繼續施用毒品之傾向，再送戒治處所施以強制戒治，
    復經原審以88年度毒聲字第391號裁定停止戒治，於88年2月
    8日停止戒治出所，交付保護管束，嗣經原審以88 年度毒聲
    字第3818號裁定撤銷停止戒治，復令入戒治處所施以強制戒
    治，再經原審以89年度毒聲字第904 號裁定停止戒治，交付
    保護管束，迄至89年5月18 日保護管束期滿未經撤銷，視為
    強制戒治期滿執行完畢，該次施用毒品犯行，並經臺灣桃園
    地方法院檢察署檢察官以89年度戒偵字第296 號為不起訴處
    分確定。復於92年間因施用毒品案件，經原審以95年度訴緝
    字第161 號分別判處有期徒刑8月、5月，應執行有期徒刑11
    月確定等情，有本院被告前案紀錄表在卷可參，本院認原審
    就被告之犯行，多次因施用毒品遭論罪科刑，應知所警惕，
    竟仍再次施用，顯見並無悔意，其施用甲基安非他命行為，
    不惟戕害自己身心健康，並危害社會風氣，另兼衡其智識程
    度為高中肄業（見偵卷第5 頁）、犯罪動機、目的、手段、
    所犯尚未危及他人，且犯後自始坦承犯行，犯罪後態度良好
    等一切情狀，量處有期徒刑7 月，經核其量刑已就犯罪所生
    之危害情事予以考量，亦無逾越法定範圍或濫用權限之情形
    ，顯無失出之處，上訴意旨猶以原審已審慎衡酌過之事由，
    指摘原判決認事不當、量刑過重，並無理由，應予駁回。
三、被告經合法傳喚，無正當理由不到庭，爰不待其陳述逕行判
    決。
據上論結，應依刑事訴訟法第368條、第373條、第371條，判決
如主文。
本案經檢察官呂光華到庭執行職務。
中    華    民    國   100    年    10    月    13    日
                  刑事第十九庭  審判長法  官  鄧振球
                                      法  官  曾德水
                                      法  官  潘翠雪
以上正本證明與原本無異。
不得上訴。
                                      書記官  朱家賢
中    華    民    國   100    年    10    月    13    日
附錄：本案論罪科刑法條全文
毒品危害防制條例第10條
施用第一級毒品者，處 6 月以上 5 年以下有期徒刑。
施用第二級毒品者，處 3 年以下有期徒刑。